【裁判字號】    92,毒抗,454
【裁判日期】    920919
【裁判案由】    毒品危害防制條例
【裁判全文】
臺灣高等法院刑事裁定                            九十二年度毒抗字第四五四號
    抗  告  人  甲○○
    即  被  告
右抗告人因違反毒品危害防制條例案件，不服臺灣士林地方法院中華民國九十二年八
月十五日所為強制戒治裁定（九十二年度毒聲字第七五六號），提起抗告，本院裁定
如左：
    主  文
抗告駁回。
    理  由
一、抗告意旨略以：抗告人因施用毒品而經裁定送觀察勒戒，然此次係初犯，勒戒處
    所竟僅以觀察勒戒期間是否有仰藥傾向而評估抗告人有繼續施用毒品之傾向，依
    此認定標準是否公正，已有可疑，此何以二次受觀察勒戒者竟得於勒戒期滿即返
    家，且抗告人時值假釋期間，若因受強制戒治將因而撤銷抗告人之假釋，而須執
    行餘刑，於抗告人亦有不公，為此依法提起抗告云云。
二、按犯毒品危害防制條例第十條之罪，應先將被告送勒戒處所觀察、勒戒，經觀察
    、勒戒後，有繼續施用毒品之傾向者，由檢察官聲請法院裁定裁定令入戒治處所
    施以強制戒治，同條例第二十條第二項定有明文。訊據被告甲○○否認有繼續施
    用毒品傾向，惟查被告於民國（下同）九十一年十月八日十一時許，經警持搜索
    票在其臺北市○○區○○街二二四號二樓住處查獲，並通知至基隆市警察局第二
    分局採集尿液送請檢驗結果，發現呈嗎啡陽性反應，是被告於顯有於九十一年十
    月八日採集尿液回溯前二十四小時內某時在不詳處所施用第一級毒品海洛因之事
    實，嗣經台灣士林地方法院以九十二年度毒聲字第二四九號裁定送台灣士林看守
    所附設勒戒處所觀察、勒戒後，經該處所觀察勒戒結果，認有繼續施用毒品之傾
    向，此有臺灣士林看守所附設勒戒所九十二年八月十一日士所戒字第０九二００
    ０三二六四號函送之有無繼續施用毒品傾向證明書一份、有無繼續施用毒品評估
    標準紀錄表及台灣士林地方法院檢察署刑案資料查註紀錄表暨本院被告全國前案
    紀錄表各乙份附卷可稽。原審因而依台灣士林地方法院檢察署檢察官之聲請，依
    上揭法條規定，裁定令入戒治處所施以強制戒治一年，經核並無不合。玆被告於
    受觀察勒戒後，既經該勒戒所依被告之人格特質、臨床徵候及環境相關因素而評
    定認其有繼續施用毒品之傾向，被告空言指摘勒戒處所據以認定其有無繼續施用
    毒品傾向之標準不公正，而指摘原審裁定送戒治所處施以強制戒治係屬不當，尚
    難認有理由，應予駁回。
三、據上論斷，應依刑事訴訟法第四百十二條，裁定如主文。
中      華      民      國    九十二    年      九      月     十九     日
                              臺灣高等法院刑事第三庭
                                  審判長法  官  張  連  財
                                        法  官  林  明  俊
                                        法  官  張  傳  栗
右正本證明與原本無異。
不得再抗告。
                                        書記官  秦  慧  榮
中      華      民      國    九十二    年      九      月    二十二    日


司法院資訊處製作；財團法人民間司法改革基金會備份。
